```{r generate_header, echo = FALSE}
header <- function(words = 4, format = FALSE) {
  sprintf(
    ifelse(
      format,
      "%s '%s' `%s` _%s_ **%s**",
      "%s %s %s %s %s"
    ),
    sentence(words = words),
    sentence(words = words),
    sentence(words = words),
    sentence(words = words),
    sentence(words = words)
  )
}
```

# Kopstijlen: niveau 1: `r header(4)` {#h:koppen}

`r paragraph(n = 3)`

## Niveau 2: `r header(4)`

Automatische woordafbreking werkt niet bij niveau 2 naar pdf formaat. 
Zie sectie \@ref(s:onderlijnd).

`r paragraph(n = 3)`

### Niveau 3: `r header(4)`

`r paragraph(n = 3)`

#### Niveau 4: `r header(5)`

Automatische woordafbreking werkt niet bij niveau 4 naar pdf formaat. 
Zie sectie \@ref(s:onderlijnd).

`r paragraph(n = 3)`

##### Niveau 5: `r header(4)`

`r paragraph(n = 3)`

###### Niveau 6: `r header(4)`

`r paragraph(n = 3)`

# Kopstijlen zonder nummer: niveau 1: `r header(4)` {- #h:koppen-zonder-nummer}

`r paragraph(n = 3)`

## Niveau 2: `r header(4)` {-}

`r paragraph(n = 3)`

### Niveau 3: `r header(4)` {-}

`r paragraph(n = 3)`

#### Niveau 4: `r header(5)` {-}

`r paragraph(n = 3)`

Ongenummerde koppen hebben maximaal niveau 4

# Lettertypes

In dit hoofdstuk tonen we de verschillende lettertypes en hun vormen. 
Deels om te tonen hoe ze er uitzien, deels om eventuele problemen op te sporen met bepaalde tekens.

## Normaal

`r paragraph(n = 1)`

## Vet

**`r paragraph(n = 1)`**

## Cursief

_`r paragraph(n = 1)`_

## Vet en cursief

_**`r paragraph(n = 1)`**_

## Met vaste tekenbreedte

```{r echo = FALSE, results = "asis"}
cat("`", paragraph(), "`", sep = "")
```

```{r echo = FALSE, results = "asis"}
cat("**`", paragraph(), "`**", sep = "")
```

80 karakters passen in de breedte van de pdf

`12345678911234567892123456789312345678941234567895123456789612345678971234567898`

**`12345678911234567892123456789312345678941234567895123456789612345678971234567898`**

100 karakters passen niet meer in de breedte van de pdf

`1234567891123456789212345678931234567894123456789512345678961234567897123456789812345678991234567890`

**`1234567891123456789212345678931234567894123456789512345678961234567897123456789812345678991234567890`**

## Kleine letter L versus hoofdletter i

normaal:
  ~ lI

vet:
  ~ **lI**
  
cursief:
  ~ _lI_

vet en cursief:
  ~ **_lI_**

met vaste tekenbreedte:
  ~ `lI` **`lI`**

## Grote letter O versus cijfer 0

normaal:
  ~ O0

vet:
  ~ **O0**
  
cursief:
  ~ _O0_

vet en cursief:
  ~ **_O0_**

met vaste tekenbreedte:
  ~ `O0` **`O0`**

## Speciale characters
  
### Normaal

€$£ @&#§µ^ ()[]{}|²³<>/\*+- ,;:.?!~ äàáâã ëèéê ïìíî öòóô üùúû ÿ ç ñ ÄÀÁÂ ËÈÉÊ ÏÌÍÎ ÖÒÓÔ ÜÙÚÛ Ñ 0123456789

### Vet
**€$£ @&#§µ^ ()[]{}|²³<>/\*+- ,;:.?!~ äàáâã ëèéê ïìíî öòóô üùúû ÿ ç ñ ÄÀÁÂ ËÈÉÊ ÏÌÍÎ ÖÒÓÔ ÜÙÚÛ Ñ 0123456789**

### Cursief
_€$£ @&#§µ^ ()[]{}|²³<>/\*+- ,;:.?!~ äàáâã ëèéê ïìíî öòóô üùúû ÿ ç ñ ÄÀÁÂ ËÈÉÊ ÏÌÍÎ ÖÒÓÔ ÜÙÚÛ Ñ 0123456789_

### Vet en cursief
**_€$£ @&#§µ^ ()[]{}|²³<>/\*+- ,;:.?!~ äàáâã ëèéê ïìíî öòóô üùúû ÿ ç ñ ÄÀÁÂ ËÈÉÊ ÏÌÍÎ ÖÒÓÔ ÜÙÚÛ Ñ 0123456789_**
  
### Met vaste tekenbreedte
`€$£ @&#§µ^ ()[]{}|²³<>/\*+- ,;:.?!~ äàáâã ëèéê ïìíî öòóô üùúû ÿ ç ñ ÄÀÁÂ ËÈÉÊ ÏÌÍÎ ÖÒÓÔ ÜÙÚÛ Ñ 0123456789`

**`€$£ @&#§µ^ ()[]{}|²³<>/\*+- ,;:.?!~ äàáâã ëèéê ïìíî öòóô üùúû ÿ ç ñ ÄÀÁÂ ËÈÉÊ ÏÌÍÎ ÖÒÓÔ ÜÙÚÛ Ñ 0123456789`**

## Aanhalingstekens

normaal:
  ~ "dubbele", 'enkele'

vet:
  ~ **"dubbele", 'enkele'**

cursief:
  ~ _"dubbele", 'enkele'_

vet en cursief:
  ~ **_"dubbele", 'enkele'_**

met vaste tekenbreedte:
  ~ `"dubbele", 'enkele',` **`"dubbele", 'enkele',`**

# Opsommingen

## Ongeordende lijsten

- `r paragraph()`
- Item 2
- Item 3
    - Item a
        - item I
        - item II
            - item A
            - item B
            - `r paragraph()`
        - `r paragraph()`
    - `r paragraph()`
    - Item c
- Item 4

## Genummerde lijsten

1. `r paragraph()`
1. Item 2
1. Item 3
    1. Item a
        1. item I
        1. item II
            1. `r paragraph()`
            1. item B
            1. item C
        1. `r paragraph()`
    1. `r paragraph()`
    1. Item c
1. Item 4

## Lijsten met definities

Item A
  ~ `r paragraph()`
  
Longer item title B
  ~ `r paragraph()`
  
    Item B1
      ~ `r paragraph()`

        Item B1a
          ~ `r paragraph()`

        Item B1b
          ~ `r paragraph()`

            Item B1b1
              ~ `r paragraph()`
              
    Item B2
      ~ `r paragraph()`

Item C
  ~ `r paragraph()`
  
Item D
  ~ `r paragraph()`

## Lijsten mengen

- Item 1
- Item 2
- Item 3
    1. Item a
    
        item I
          ~ Uitleg I
          
        item II
          ~ Uitleg II
          
    1. Item b
        - Item b I
        - Item b II
    1. Item c
        1. Item c I
        1. Item c II
- Item 4


# Kaders

De eenvoudigste manier om kaders in te voegen in RStudio is in de werkbalk het drop-down menu "Addins" te kiezen. 
Vervolgens kies je in de lijst onder "INBOmd" _insert "block"_ (standaard kader), _insert "exampleblock"_ (kader met voorbeeld)  _insert "alertblock"_ (kader met waarschuwing).

## Standaard kader

`r paragraph(n = 1)`

(ref:block) `r paragraph()`

```{block2, type = "block"}
(ref:block)

```

`r paragraph()`

(ref:block2a) `r paragraph()`

(ref:block2b) `r paragraph()`


```{block2, type = "block", latex.options = "{Optionele titel van het kader}"}
(ref:block2a)

(ref:block2b)

```

## Kader met voorbeeld
  
`r paragraph(n = 2)`

(ref:exampleblock) `r paragraph()`

```{block2, type = "exampleblock"}
(ref:exampleblock)

```

`r paragraph(n = 2)`

(ref:exampleblock2a) `r paragraph()`

(ref:exampleblock2b) `r paragraph()`

```{block2, type = "exampleblock", latex.options = "{Optionele titel van het kader}"}
(ref:exampleblock2a)

(ref:exampleblock2b)

```

## Kader met waarschuwing
  
`r paragraph(n = 2)`

(ref:alterblock) `r paragraph()`

```{block2, type = "alertblock"}
(ref:alterblock)

```

`r paragraph(n = 1)`

(ref:alterblock2a) `r paragraph()`

(ref:alterblock2b) `r paragraph()`

```{block2, type = "alertblock", latex.options = "{Optionele titel van het kader}"}
(ref:alterblock2a)

(ref:alterblock2b)

```

(ref:alterblock3) `r paragraph()`


```{block2, type = "alertblock"}
(ref:alterblock3)

```
