```{r generate_header, echo = FALSE}
header <- function(words = 4, format = FALSE) {
  requireNamespace("lipsum", quietly = TRUE)
  sprintf(
    ifelse(
      format,
      "%s '%s' `%s` _%s_ **%s**",
      "%s %s %s %s %s"
    ),
    lipsum::sentence(words = words), lipsum::sentence(words = words),
    lipsum::sentence(words = words), lipsum::sentence(words = words),
    lipsum::sentence(words = words)
  )
}
```

# Stijlen voor koppen: niveau 1: `r header(4)` {#koppen}

`r paragraph(n = 3)`

## Niveau 2: `r header(4)`

Automatische woordafbreking werkt niet bij niveau 2 naar pdf formaat. 
Zie sectie \@ref(s:onderlijnd).

`r paragraph(n = 3)`

### Niveau 3: `r header(4)`

`r paragraph(n = 3)`

#### Niveau 4: `r header(5)`

Automatische woordafbreking werkt niet bij niveau 4 naar pdf formaat. 
Zie sectie \@ref(s:onderlijnd).

`r paragraph(n = 3)`

##### Niveau 5: `r header(4)`

`r paragraph(n = 3)`

###### Niveau 6: `r header(4)`

`r paragraph(n = 3)`

# Stijlen voor koppen zonder nummer: niveau 1: `r header(4)` {- #koppen-zonder-nummer}

`r paragraph(n = 3)`

## Niveau 2: `r header(4)` {-}

`r paragraph(n = 3)`

### Niveau 3: `r header(4)` {-}

`r paragraph(n = 3)`

#### Niveau 4: `r header(5)` {-}

`r paragraph(n = 3)`

Ongenummerde koppen hebben maximaal niveau 4

# Lettertypes

In dit hoofdstuk tonen we de verschillende lettertypes en hun vormen. 
Deels om te tonen hoe ze er uitzien, deels om eventuele problemen op te sporen met bepaalde tekens.

## Normaal

ABCDEFHIJKLMNOPQRSTUVWXYZ abcdefghijklmonopqrstuvwxyz €$£ @&#§µ^ ()[]{}|²³<>/\\\_\*+- ,;:.?!~ äàáâã ëèéê ïìíî öòóô üùúû ÿ ç ñ ÄÀÁÂ ËÈÉÊ ÏÌÍÎ ÖÒÓÔ ÜÙÚÛ Ñ 0123456789  <!-- spell-check: ignore -->

`r paragraph(n = 1)`

Aanhalingstekens: "dubbele", 'enkele'

## Vet

**ABCDEFHIJKLMNOPQRSTUVWXYZ abcdefghijklmonopqrstuvwxyz €$£ @&#§µ^ ()[]{}|²³<>/\\\_\*+- ,;:.?!~ äàáâã ëèéê ïìíî öòóô üùúû ÿ ç ñ ÄÀÁÂ ËÈÉÊ ÏÌÍÎ ÖÒÓÔ ÜÙÚÛ Ñ 0123456789** <!-- spell-check: ignore -->

**`r paragraph(n = 1)`**

**Aanhalingstekens: "dubbele", 'enkele'**

## Cursief

_ABCDEFHIJKLMNOPQRSTUVWXYZ abcdefghijklmonopqrstuvwxyz €$£ @&#§µ^ ()[]{}|²³<>/\\\_\*+- ,;:.?!~ äàáâã ëèéê ïìíî öòóô üùúû ÿ ç ñ ÄÀÁÂ ËÈÉÊ ÏÌÍÎ ÖÒÓÔ ÜÙÚÛ Ñ 0123456789_ <!-- spell-check: ignore -->

_`r paragraph(n = 1)`_

_Aanhalingstekens: "dubbele", 'enkele'_

## Vet en cursief

**_ABCDEFHIJKLMNOPQRSTUVWXYZ abcdefghijklmonopqrstuvwxyz €$£ @&#§µ^ ()[]{}|²³<>/\\\_\*+- ,;:.?!~ äàáâã ëèéê ïìíî öòóô üùúû ÿ ç ñ ÄÀÁÂ ËÈÉÊ ÏÌÍÎ ÖÒÓÔ ÜÙÚÛ Ñ 0123456789_** <!-- spell-check: ignore -->
  
_**`r paragraph(n = 1)`**_

_**Aanhalingstekens: "dubbele", 'enkele'**_

## Met vaste tekenbreedte {#s:vaste-tekenbreedte}

`ABCDEFHIJKLMNOPQRSTUVWXYZ abcdefghijklmonopqrstuvwxyz €$£ @&#§µ^ ()[]{}|²³<>/\*+- ,;:.?!~ äàáâã ëèéê ïìíî öòóô üùúû ÿ ç ñ ÄÀÁÂ ËÈÉÊ ÏÌÍÎ ÖÒÓÔ ÜÙÚÛ Ñ 0123456789` <!-- spell-check: ignore -->

```{r echo = FALSE, results = "asis"}
cat("`", paragraph(), "`", sep = "")
```

`Aanhalingstekens: "dubbele", 'enkele'`

**`ABCDEFHIJKLMNOPQRSTUVWXYZ abcdefghijklmonopqrstuvwxyz €$£ @&#§µ^ ()[]{}|²³<>/\\\_\*+- ,;:.?!~ äàáâã ëèéê ïìíî öòóô üùúû ÿ ç ñ ÄÀÁÂ ËÈÉÊ ÏÌÍÎ ÖÒÓÔ ÜÙÚÛ Ñ 0123456789`** <!-- spell-check: ignore -->

```{r echo = FALSE, results = "asis"}
cat("**`", paragraph(), "`**", sep = "")
```

**`Aanhalingstekens: "dubbele", 'enkele'`**

80 karakters passen in de breedte van de pdf

`12345678911234567892123456789312345678941234567895123456789612345678971234567898`

**`12345678911234567892123456789312345678941234567895123456789612345678971234567898`**

100 karakters passen niet meer in de breedte van de pdf

`1234567891123456789212345678931234567894123456789512345678961234567897123456789812345678991234567890`

**`1234567891123456789212345678931234567894123456789512345678961234567897123456789812345678991234567890`**

## Onderscheiden van tekens

<!-- spell-check: ignore:start -->
|                                        | normaal | vet | cursief | vet en cursief | vaste tekenbreedte |
| -------------------------------------- | -- | -- | -- | -- | -- |
| Kleine letter L versus hoofdletter i   | lI | **lI** | _lI_ | **_lI_** | `lI` **`lI`** |
| Grote letter O versus cijfer 0         | O0 | **O0** | _O0_ | **_O0_** | `O0` **`O0`** |
 <!-- spell-check: ignore:end -->

# Opsommingen

## Ongeordende lijsten

- `r paragraph()`
- Item 2
- Item 3
    - Item a
        - item I
        - item II
            - item A
            - item B
            - `r paragraph()`
        - `r paragraph()`
    - `r paragraph()`
    - Item c
- Item 4

## Genummerde lijsten

1. `r paragraph()`
1. Item 2
1. Item 3
    1. Item a
        1. item I
        1. item II
            1. `r paragraph()`
            1. item B
            1. item C
        1. `r paragraph()`
    1. `r paragraph()`
    1. Item c
1. Item 4

## Lijsten met definities

Item A
  ~ `r paragraph()`
  
Langer item met titel B
  ~ `r paragraph()`
  
    Item B1 <!-- spell-check: ignore -->
      ~ `r paragraph()`

        Item B1a <!-- spell-check: ignore -->
          ~ `r paragraph()`

        Item B1b <!-- spell-check: ignore -->
          ~ `r paragraph()`

            Item B1b1 <!-- spell-check: ignore -->
              ~ `r paragraph()`
              
    Item B2 <!-- spell-check: ignore -->
      ~ `r paragraph()`

Item C
  ~ `r paragraph()`
  
Item D
  ~ `r paragraph()`

## Lijsten mengen

- Item 1
- Item 2
- Item 3
    1. Item a
    
        item I
          ~ Uitleg I
          
        item II
          ~ Uitleg II
          
    1. Item b
        - Item b I
        - Item b II
    1. Item c
        1. Item c I
        1. Item c II
- Item 4

# Kaders

De eenvoudigste manier om kaders in te voegen in RStudio is in de werkbalk het uitklapbaar menu
"Addins" <!-- spell-check: ignore -->
te kiezen. 
Vervolgens kies je in de lijst onder "INBOmd"
_insert "block"_ <!-- spell-check: ignore -->
(standaard kader),
_insert "exampleblock"_ <!-- spell-check: ignore -->
(kader met voorbeeld)
_insert "alertblock"_ <!-- spell-check: ignore -->
(kader met waarschuwing).

## Standaard kader

`r paragraph(n = 1)`

(ref:block) `r paragraph()`

```{block2, type = "block"}
Hier plaats je de tekst van het blok.
_Je kan geen **R** chunks of code uitvoeren in een blok._
Om de resultaten van een chunk in een blok te tonen moet je onderstaande truk
gebruiken.

(ref:block)

```

`r paragraph()`

(ref:block2a) `r paragraph()`

(ref:block2b) `r paragraph()`


```{block2, type = "block", latex.options = "{Optionele titel van het kader, enkel zichtbaar in pdf}"}
(ref:block2a)

(ref:block2b)

```

(ref:block3) `r paragraph()`

(ref:block3b) `r paragraph()`

```{block2, type = "block"}
(ref:block3)

(ref:block3b)

```

## Kader met voorbeeld
  
`r paragraph(n = 2)`

(ref:exampleblock) `r paragraph()`

```{block2, type = "exampleblock"}
Hier plaats je de tekst van het blok.
_Je kan geen **R** chunks of code uitvoeren in een blok._
Om de resultaten van een chunk in een blok te tonen moet je onderstaande truk
gebruiken.

(ref:exampleblock)

```

`r paragraph(n = 2)`

(ref:exampleblock2a) `r paragraph()`

(ref:exampleblock2b) `r paragraph()`

```{block2, type = "exampleblock", latex.options = "{Optionele titel van het kader, enkel zichtbaar in pdf}"}
(ref:exampleblock2a)

(ref:exampleblock2b)

```

(ref:exampleblock3) `r paragraph()`

(ref:exampleblock3b) `r paragraph()`

```{block2, type = "exampleblock"}
(ref:exampleblock3)

(ref:exampleblock3b)

```

## Kader met waarschuwing
  
`r paragraph(n = 2)`

(ref:alterblock) `r paragraph()`

```{block2, type = "alertblock"}
Hier plaats je de tekst van het blok.
_Je kan geen **R** chunks of code uitvoeren in een blok._
Om de resultaten van een chunk in een blok te tonen moet je onderstaande truk
gebruiken.

(ref:alterblock)

```

`r paragraph(n = 1)`

(ref:alterblock2a) `r paragraph()`

(ref:alterblock2b) `r paragraph()`

```{block2, type = "alertblock", latex.options = "{Optionele titel van het kader, enkel zichtbaar in pdf}"}
(ref:alterblock2a)

(ref:alterblock2b)

```

(ref:alterblock3) `r paragraph()`

(ref:alterblock3b) `r paragraph()`

```{block2, type = "alertblock"}
(ref:alterblock3)

(ref:alterblock3b)

```
