# Code

```{r datasets, error = TRUE, message = TRUE}
# logical
c(TRUE, FALSE)
# integer
0:1
# numeric
c(0.0, 1.1)
# scientific
c(1e-10, 1e10)
# character
c("maandag", "dinsdag", "woensdag")
# factor
factor(c("maandag", "dinsdag", "woensdag"))
# function
my_fun <- function(x){
  cat("mijn functie is", x)
}
# data.frame
state <- data.frame(
  region = state.region,
  Division = state.division,
  state.x77
)
# function
my_fun("cool")
# boodschappen
message("dit is een boodschap")
warning("dit is een waarschuwing")
stop("dit is een foutmelding")
# programma flow
if (is.data.frame(state)) {
  summary(state)
} else {
  stop("state is not a data.frame")
}
for (i in 1:5) {
  cat("i =", i, "\n")
}
```

## Door R berekende waarden gebruiken in gewone tekst

```{r echo = FALSE}
life_exp <- sprintf(
  "%.1f (%.1f; %.1f) jaren",
  mean(state$Life.Exp),
  quantile(state$Life.Exp, 0.025),
  quantile(state$Life.Exp, 0.975)
)
```

R output mengen met gewoon tekst is vrij eenvoudig. Bijvoorbeeld $1 + 1 = `r 1+1`$. Zorg er voor dat je in de tekst een enkel en eenvoudig R commando hoeft gebruiken. Heb je een complexere berekening nodig dan doe je die op voorhand. Bijvoorbeeld: de levensverwachting in de USA is `r life_exp`.

# Figuren

## In-lijn figuren

In-lijn figuren worden steeds geplaatst waar de bijhorende code staat. Ze kunnen bijgevolg ook in een alinea geplaatst worden. Merk op dat in-lijn figuren om die reden geen bijschrift kunnen hebben. Je kan er evenmin naar verwijzen.

```{r gg-mtcars, warning = FALSE}
ggplot(
  mtcars, 
  aes(x = wt, y = mpg, colour = factor(cyl), fill = factor(cyl))
) +
  geom_point() + 
  geom_smooth(method = "lm")
```

## Zwevende figuren

Zwevende figuren worden in de buurt van de code geplaatst. Ze worden in de mate van het mogelijke op de plaats van de code geplaatst, bovenaan de pagina of onderaan de pagina. Indien veel figuren onmiddellijk na elkaar geplaatst worden, zullen sommige figuren naar een volgende pagina verplaatst worden. Je kan er naar verwijzen op basis van de naam van de chunk: figuur \@ref(fig:movie), \@ref(fig:diamond) en \@ref(fig:gg-mtcars1).

De standaardafmeting van figuren is 4.5 inch (114 mm) breed en 2.9 inch (74 mm) hoog. Het bestandsformaat van de figuren hangt af van het output-formaat. In geval van pdf worden pdf figuren aangemaakt, in geval van HTML png figuren (300 dpi). Indien gewenst kan je hier van afwijken. Dat kan zowel door een nieuwe standaard op te geven voor het volledige bestand als door aangepaste afmetingen op te geven voor individuele figuren. Deze afmetingen moet je in inch opgeven. Je kan ook forceren om een ander bestandsformaat te gebruiken. Bijvoorbeeld 'png' in plaats van 'pdf'. Dan kan nuttig zijn wanneer de figuur uit veel elementen bestaat, bijvoorbeeld een scatterplot van een grote dataset.

```{r movie, fig.cap= "Verdeling aandeel slokdarmkander in Ille-et-Villaine, Frankrijk i.f.v. de leeftijdsgroep. Font size = 9", message = FALSE}
ggplot(esoph, aes(x = ncases / (ncases + ncontrols))) + 
  geom_histogram() + 
  facet_wrap(~agegp, scales = "free") + 
  theme_inbo(base_size = 9)
```

```{r diamond, fig.cap= "Histrogram van de diamantprijs i.f.v. van kwaliteit van het slijpwerk. Fontsize = 10", message = FALSE, fig.width = 6, fig.height = 4}
ggplot(diamonds, aes(x = price, fill = cut)) + 
  geom_histogram() + 
  theme_inbo(base_size = 10)
```

```{r gg-mtcars1, fig.cap= "Verbruik van wagens uit 1974 in miles per gallon in functie van hun gewicht in 1000 pond, opgesplitst volgens aantal cylinders. Fontsize = 11", dev = "png"}
ggplot(
  mtcars, 
  aes(x = wt, y = mpg, colour = factor(cyl), fill = factor(cyl))
) +
  geom_point() + 
  geom_smooth(method = "lm") +
  theme_inbo(base_size = 11)
```

# Tabellen

Er zijn een aantal mogelijke manieren om een `data.frame` in tabelvorm weer te geven.

```{r genereer-tabel}
# functies om tabellen te genereren
cijfer_tabel <- function(rijen = 20, kolommen = 10) {
  data.frame(
    matrix(
      rnorm(rijen * kolommen),
      nrow = rijen,
      ncol = kolommen
    ),
    row.names = paste("rij", seq_len(rijen))
  )
}
random_woord <- function(n_letters = 5){
  paste(
    sample(letters, size = n_letters, replace = TRUE),
    collapse = ""
  )
}
random_zin <- function(n_woorden = 10, n_letters = 10){
  paste(
    sapply(
      rpois(n_woorden, n_letters), 
      FUN = random_woord
    ),
    collapse = " "
  )
}
tekst_tabel <- function(rijen = 20, kolommen = 10, n_woorden = 10, n_letters = 5){
  x <- data.frame(
    matrix(
      sapply(
        rpois(rijen * kolommen, lambda = n_woorden), 
        random_zin,
        n_letters
      ),
      nrow = rijen,
      ncol = kolommen
    )
  )
  colnames(x) <- head(LETTERS, kolommen)
  return(x)
}
genereer_tabel <- function(rijen = 20, kolommen = c(5, 5), n_woorden = 10, n_letters = 5){
  cbind(
    cijfer_tabel(rijen = rijen, kolommen = kolommen[1]),
    tekst_tabel(
      rijen = rijen, kolommen = kolommen[2], n_woorden = n_woorden, n_letters = n_letters
    )
  )
}
```

## `kable()`

We raden aan om in eerste instantie `kable()` te gebruiken. De standaard (tabel \@ref(tab:kable)) genereert zowel tabellen in pdf als HTML output formaat. In pdf formaat wordt het een floating tabel. Dat houdt in dat de volledige tabel op een pagina geplaatst wordt van zodra er plaats is om de volledige tabel te plaatsen. Is de tabel zo groot dat ze niet op een pagina past, dan valt het laatste stuk van de pagina.

```{r kable}
kable(
  genereer_tabel(50, c(4, 2), 4, 4), 
  caption = "Standaard output van `kable()`."
)
```

Het markdown formaat is handig voor grotere tabellen met tekst. Wanneer de tekst te lang is worden de rijen over meerdere regels gespreid. Indien nodig wordt de tabel over meerdere pagina's gespreid. Het nadeel is dat je geen bijschrift kan plaatsen en er ook niet naar kan verwijzen.

```{r kable-markdown}
kable(
  genereer_tabel(20, c(4, 3), 5, 4), 
  digits = 2,
  format = "markdown"
)
```

De laatste optie is het pandoc formaat (tabel \@ref(tab:kable-pandoc)). Dit gedraagt zich als het longtable formaat met een aangepaste lay-out.

```{r kable-pandoc}
kable(
  genereer_tabel(50, c(3, 1), 4, 4), 
  digits = 3,
  caption = "pandoc output van `kable()`",
  format = "pandoc"
)
```

## Mogelijke alternatieven

### Aangepaste `kable()` formaten voor pdf output


```{block2 kable-warning, type="alertblock"}
De argumenten hebben geen invloed over het uitzicht in de HTML versie.

```


De booktabs past een lay-out met minder lijnen toe (tabel \@ref(tab:kable-booktabs)). Nu geven we ook het gewenste aantal decimalen voor elke kolom weer. Nu past de tabel omdat we een aangepast aantal rijen en kolommen hebben gekozen.

```{r kable-booktabs}
kable(
  genereer_tabel(40, c(4, 1), 5, 4), 
  caption = "Booktabs output van `kable()`",
  digits = 1:5,
  booktabs = TRUE
)
```

Het longtable formaat is geschikt wanneer we een tabel hebben die langer is dan op een pagina past (tabel \@ref(tab:kable-longtable)). Dit soort tabel is geen floating table. Dat wil zeggen dat ze onmiddellijk start daar waar de code ze genereert. Onderaan de pagina wordt de tabel afgebroken en op de volgende pagina opnieuw gestart. Merk op dat een te brede tabel nog steeds wordt afgebroken.

```{r kable-longtable}
kable(
  genereer_tabel(40, c(4, 1), 4, 4), 
  digits = 2,
  caption = "Longtable output van `kable()`.",
  longtable = TRUE
)
```

### `pandoc.table()`

`pandoc.table()` komt uit het `pander` package.

Voordelen:

1. Zet tabellen steeds naar markdown formaat. Dit betekent dat je steeds een brede waaier aan outputformaten kan gebruiken.

Nadelen:

1. Je moet steeds `results='asis'` toevoegen aan de chunk opties.

### `xtable()`

`xtable()` komt uit het `xtable` package. 

Voordelen:

1. Biedt veel mogelijkheden om tabellen te fine-tunen. Zie `?xtable` en `?print.xtable` voor alle details. Een paar handige opties:
    - tabellen in landscape weergeven
    - rijnames of kolomnamen roteren
    - het lettertype van de tabel verkleinen (of vergroten)
1. Biedt native code voor latex (pdf) en HTML.

Nadelen:

1. Je moet steeds `results='asis'` toevoegen aan de chunk opties.
1. Kan niet dynamisch kiezen tussen pdf of HTML. Minder handig als je zowel HTML als pdf output wilt.
1. Kruisverwijzingen zijn lastig, zeker als je ze zowel in pdf als HTML wilt hebben.
