```{r generate_header, echo = FALSE}
header <- function(words = 4, format = FALSE) {
  sprintf(
    ifelse(
      format,
      "%s '%s' `%s` _%s_ **%s**",
      "%s %s %s %s %s"
    ),
    sentence(words = words),
    sentence(words = words),
    sentence(words = words),
    sentence(words = words),
    sentence(words = words)
  )
}
```

# Titres: niveau 1: `r header(4)` {#h:koppen}

`r paragraph(n = 3)`

## Niveau 2: `r header(4)`

`r paragraph(n = 3)`

### Niveau 3: `r header(4)`

`r paragraph(n = 3)`

#### Niveau 4: `r header(5)`

`r paragraph(n = 3)`

##### Niveau 5: `r header(4)`

`r paragraph(n = 3)`

###### Niveau 6: `r header(4)`

`r paragraph(n = 3)`

# Titres sans numéro: niveau 1: `r header(4)` {- #h:koppen-zonder-nummer}

`r paragraph(n = 3)`

## Niveau 2: `r header(4)` {-}

`r paragraph(n = 3)`

### Niveau 3: `r header(4)` {-}

`r paragraph(n = 3)`

#### Niveau 4: `r header(5)` {-}

`r paragraph(n = 3)`

Titres sans numéro sont disponibles du niveau 1 à 4.

# Polices

Ce chapitre présente les différentes polices et leurs formes.
En partie pour les visualiser, en partie pour détecter tout problème avec certains caractères.

## Normal

`r paragraph(n = 1)`

## Gras

**`r paragraph(n = 1)`**

## Italique

_`r paragraph(n = 1)`_

## Italique gras

_**`r paragraph(n = 1)`**_

## Police à largeur fixe

```{r echo = FALSE, results = "asis"}
cat("`", paragraph(), "`", sep = "")
```

```{r echo = FALSE, results = "asis"}
cat("**`", paragraph(), "`**", sep = "")
```

80 caractères tiennent dans la largeur du pdf

`12345678911234567892123456789312345678941234567895123456789612345678971234567898`

**`12345678911234567892123456789312345678941234567895123456789612345678971234567898`**

100 caractères ne tiennent plus dans la largeur du pdf

`1234567891123456789212345678931234567894123456789512345678961234567897123456789812345678991234567890`

**`1234567891123456789212345678931234567894123456789512345678961234567897123456789812345678991234567890`**

## L miniscule contre i majuscule

normal:
  ~ lI

gras:
  ~ **lI**
  
italique:
  ~ _lI_

italique gras:
  ~ **_lI_**

largeur fixe:
  ~ `lI` **`lI`**

## O majuscule contre chiffre 0

normal:
  ~ O0

gras:
  ~ **O0**
  
italique:
  ~ _O0_

italique gras:
  ~ **_O0_**

police de largeur fixe:
  ~ `O0` **`O0`**

## Caractères spéciaux
  
### Normal

€$£ @&#§µ^ ()[]{}|²³<>/\*+- ,;:.?!~ äàáâã ëèéê ïìíî öòóô üùúû ÿ ç ñ ÄÀÁÂ ËÈÉÊ ÏÌÍÎ ÖÒÓÔ ÜÙÚÛ Ñ 0123456789

### Gras
**€$£ @&#§µ^ ()[]{}|²³<>/\*+- ,;:.?!~ äàáâã ëèéê ïìíî öòóô üùúû ÿ ç ñ ÄÀÁÂ ËÈÉÊ ÏÌÍÎ ÖÒÓÔ ÜÙÚÛ Ñ 0123456789**

### Italique
_€$£ @&#§µ^ ()[]{}|²³<>/\*+- ,;:.?!~ äàáâã ëèéê ïìíî öòóô üùúû ÿ ç ñ ÄÀÁÂ ËÈÉÊ ÏÌÍÎ ÖÒÓÔ ÜÙÚÛ Ñ 0123456789_

### Italique gras
**_€$£ @&#§µ^ ()[]{}|²³<>/\*+- ,;:.?!~ äàáâã ëèéê ïìíî öòóô üùúû ÿ ç ñ ÄÀÁÂ ËÈÉÊ ÏÌÍÎ ÖÒÓÔ ÜÙÚÛ Ñ 0123456789_**
  
### Police de largeur fixe
`€$£ @&#§µ^ ()[]{}|²³<>/\*+- ,;:.?!~ äàáâã ëèéê ïìíî öòóô üùúû ÿ ç ñ ÄÀÁÂ ËÈÉÊ ÏÌÍÎ ÖÒÓÔ ÜÙÚÛ Ñ 0123456789`

**`€$£ @&#§µ^ ()[]{}|²³<>/\*+- ,;:.?!~ äàáâã ëèéê ïìíî öòóô üùúû ÿ ç ñ ÄÀÁÂ ËÈÉÊ ÏÌÍÎ ÖÒÓÔ ÜÙÚÛ Ñ 0123456789`**

## Guillemets

normal:
  ~ "double", 'simple'

gras:
  ~ **"double", 'simple'**

italique:
  ~ _"double", 'simple'_

italique gras:
  ~ **_"double", 'simple'_**

police de largeur fixe:
  ~ `"double", 'simple',` **`"double", 'simple',`**

# Listes

## Liste non ordonnée

- `r paragraph()`
- Item 2
- Item 3
    - Item a
        - item I
        - item II
            - item A
            - item B
            - `r paragraph()`
        - `r paragraph()`
    - `r paragraph()`
    - Item c
- Item 4

## Liste numérotée

1. `r paragraph()`
1. Item 2
1. Item 3
    1. Item a
        1. item I
        1. item II
            1. `r paragraph()`
            1. item B
            1. item C
        1. `r paragraph()`
    1. `r paragraph()`
    1. Item c
1. Item 4

## Liste numérotée avec lettres

Item A
  ~ `r paragraph()`
  
Longer item title B
  ~ `r paragraph()`
  
    Item B1
      ~ `r paragraph()`

        Item B1a
          ~ `r paragraph()`

        Item B1b
          ~ `r paragraph()`

            Item B1b1
              ~ `r paragraph()`
              
    Item B2
      ~ `r paragraph()`

Item C
  ~ `r paragraph()`
  
Item D
  ~ `r paragraph()`

# Boxes

## Default box

`r paragraph(n = 1)`

(ref:block) `r paragraph()`

```{block2, type = "block"}
Enter here the text of the block.
_Note that you cannot run **R** chunks inside a block._
You need the reference trick as demonstrated below.

(ref:block)

```

`r paragraph()`

(ref:block2a) `r paragraph()`

(ref:block2b) `r paragraph()`


```{block2, type = "block", latex.options = "{Optional box title, only visbile in pdf output}"}
(ref:block2a)

(ref:block2b)

```

(ref:block3) `r paragraph()`

(ref:block3b) `r paragraph()`

```{block2, type = "block"}
(ref:block3)

(ref:block3b)
```

## Example box
  
`r paragraph(n = 2)`

(ref:exampleblock) `r paragraph()`

```{block2, type = "exampleblock"}
Enter here the text of the block.
_Note that you cannot run **R** chunks inside a block._
You need the reference trick as demonstrated below.

(ref:exampleblock)

```

`r paragraph(n = 2)`

(ref:exampleblock2a) `r paragraph()`

(ref:exampleblock2b) `r paragraph()`

```{block2, type = "exampleblock", latex.options = "{Optional title of the box, only visbile in pdf output}"}
(ref:exampleblock2a)

(ref:exampleblock2b)

```

(ref:exampleblock3) `r paragraph()`

(ref:exampleblock3b) `r paragraph()`

```{block2, type = "exampleblock"}
(ref:exampleblock3)

(ref:exampleblock3b)

```

## Alert box
  
`r paragraph(n = 2)`

(ref:alterblock) `r paragraph()`

```{block2, type = "alertblock"}
Enter here the text of the block.
_Note that you cannot run **R** chunks inside a block._
You need the reference trick as demonstrated below.

(ref:alterblock)

```

`r paragraph(n = 1)`

(ref:alterblock2a) `r paragraph()`

(ref:alterblock2b) `r paragraph()`

```{block2, type = "alertblock", latex.options = "{Optional title of the box, only visbile in pdf output}"}
(ref:alterblock2a)

(ref:alterblock2b)

```

(ref:alterblock3) `r paragraph()`

(ref:alterblock3b) `r paragraph()`

```{block2, type = "alertblock"}
(ref:alterblock3)

(ref:alterblock3b)

```
